【裁判字號】    98,簡,2844
【裁判日期】    981027
【裁判案由】    違反著作權法
【裁判全文】
臺灣臺北地方法院刑事判決              98年度簡字第2844號
聲  請  人  臺灣臺北地方法院檢察署檢察官
被      告  乙○○
上列被告因違反著作權法案件，經檢察官聲請以簡易判決處刑（
98年度偵字第13519號），本院判決如下：
    主  文
乙○○共同明知係侵害著作財產權之光碟重製物而散布，處有期
徒刑陸月，如易科罰金，以新臺幣壹仟元折算壹日。緩刑貳年。
扣案之盜版光碟DVD拾捌片、新臺幣壹仟肆佰元及塑膠桶壹個均
沒收。
    事實及理由
一、犯罪事實：乙○○明知「玩命關頭4」、「經典老爺車」、
    「班傑明之奇幻旅程」、「真愛旅程」、「神鬼制裁2-就地
    正法」、「七龍珠」、「馬利與我」、「決戰異世界前傳：
    鬼哭狼嚎」、「怪獸大戰外星人」等影音著作物，係得利影
    視股份有限公司享有著作財產權之影音著作，非經前揭擁有
    著作權公司之同意或授權，不得擅自重製，或明知係侵害著
    作財產權之重製物而散布或意圖散布而公開陳列，且明知少
    年陳○○（民國○○年○月○日生，真實姓名年籍詳卷）受僱於
    真實姓名年籍不詳綽號「小偉」之成年男子所販賣之光碟係
    未經上開著作財產權人之同意或授權，而擅自重製之盜版光
    碟，竟與其二人共同基於犯意之聯絡，於98年5月29日晚間6
    時許起，陪同受僱於「小偉」之少年陳○○在臺北市○○區
    ○○街140號前擺攤並協助補片，公開陳列未經上開著作權
    人之同意或授權而擅自重製、侵害該公司著作財產權之盜版
    光碟，並以一片光碟新台幣（下同）100元之價格，由客入
    自行將錢投入攤位上所擺放之塑膠筒之方式，販賣散布予不
    特定顧客以牟利。嗣於同日晚間9時10分，為警在上址當場
    查獲，並當場扣得盜版DVD影音光碟片共18片、販賣所得
    1,400 元及塑膠桶1只，始查悉上情。
二、證據：
（一）被告乙○○於警詢及檢察官偵訊中之供述：坦承其受同案
      少年陳○○之拜託，協助同案少年陳○○補片。
（二）同案少年陳○○於警詢中之供述：坦承其受綽號小偉之男
      子雇用公開販售盜版DVD 影音光碟片之事實，以及被告協
      助其補片之事實。
（三）告訴代理人甲○○於警詢中之證詞：證明扣案之18片 DVD
      影音光碟片均為盜版物之事實。
（四）贓證物照片5 張、財團法人臺灣著作權保護基金會鑑識報
      告 1份。
（五）扣案之盜版DVD影音光碟片18片、現金1,400元及塑膠桶 1
      個可資佐證。
三、核被告所為，係犯著作權法第91條之1第3項之明知係侵害著
    作財產權之重製光碟而散布罪（聲請簡易判決處刑書誤載為
    同法第91條之1第3項、第1項，應予更正）。被告意圖散布
    而持有及公開陳列盜版光碟之低度行為，應為散布盜版光碟
    之高度行為所吸收，不另論罪。被告與同案少年陳○○及綽
    號「小偉」之成年男子，有犯意聯絡及行為分擔，為共同正
    犯。至於聲請簡易判決處刑書雖認被告係自98年5月初某日
    起即受「小偉」之指示在上開地點與同案少年陳○○公開販
    售上開盜版光碟，惟被告辯稱僅於查獲當日在上址協助同案
    少年陳○○補片等情，核與同案少年陳○○所供大致相符，
    而卷內復無其他證據足以證明被告自98年5月初某日起至同
    年月28日止有聲請簡易判決處刑書所指販賣盜版光碟之犯行
    ，是此部分之犯行尚屬不能證明，惟因此部分與已起訴之被
    告於同年月29日公開陳列及販賣盜版光碟之犯行有實質上一
    罪之關係，爰不另為無罪之諭知。爰審酌被告所為非僅侵害
    他人之著作財產權，更損及我國保護智慧財產權之國際形象
    ，自有可議，惟被告從事販賣光碟之時間僅一日，售出及扣
    案之盜版光碟之數量不多，犯罪情節尚屬輕微，暨斟酌其犯
    罪後之態度、品行、生活狀況及智識程度等一切情狀，量處
    如主文所示之刑，並諭知易科罰金之折算標準。末查，被告
    前未曾因故意犯罪受有期徒刑以上刑之宣告，此有臺灣高等
    法院被告前案紀錄表在卷可稽，其因年紀尚輕，一時思慮欠
    週而罹刑章，信其經此論罪科刑之教訓，應知警惕而無再犯
    之虞，本院認其所受宣告之刑，以暫不執行為適當，爰依刑
    法第74條第1項第1款規定併予宣告緩刑2年，用啟自新。另
    扣案之盜版光碟共計18片、塑膠桶1個及販賣所得1,400元，
    分別係供被告違反著作權法第91條之1第3項、第2項犯罪所
    用及因犯罪所得之物，不問屬於被告與否，均應依著作權法
    第98條之規定併予宣告沒收。
三、依刑事訴訟法第449條第1項前段、第3項、第450條第1項，
    著作權法第91條之1第3項、第2項、第98條，刑法第11條前
    段、第28條、第41條第1項前段、第74條第1項第1款，逕以
    簡易判決處如主文所示。
四、如不服本判決，得自收受送達之翌日起10日內向本院提出上
    訴狀，上訴於本院第二審合議庭（須附繕本）。
中    華    民    國    98    年    10    月    27    日
                  刑事第五庭    法  官  李宜娟
以上正本證明與原本無異。
                                書記官  張華瓊
中    華    民    國    98    年    10    月    30    日
附錄本案所犯法條全文：
著作權法第91條之1
擅自以移轉所有權之方法散布著作原件或其重製物而侵害他人之
著作財產權者，處3年以下有期徒刑、拘役，或科或併科新臺幣
50萬元以下罰金。
明知係侵害著作財產權之重製物而散布或意圖散布而公開陳列或
持有者，處3年以下有期徒刑，得併科新臺幣7萬元以上75萬元以
下罰金。
犯前項之罪，其重製物為光碟者，處6月以上3年以下有期徒刑，
得併科新臺幣20萬元以上2百萬元以下罰金。但違反第87條第4款
規定輸入之光碟，不在此限。
犯前二項之罪，經供出其物品來源，因而破獲者，得減輕其刑。


司法院資訊處製作；財團法人民間司法改革基金會備份。
